【裁判字號】    97,交易,118
【裁判日期】    970623
【裁判案由】    公共危險
【裁判全文】
臺灣彰化地方法院刑事判決             97年度交易字第118號
公  訴  人  臺灣彰化地方法院檢察署檢察官
被      告  甲○○
上列被告因公共危險案件，經檢察官提起公訴（97年度偵字第
3660 號），本院以簡式審判程序審理，判決如下：
    主    文
甲○○服用酒類，不能安全駕駛動力交通工具而駕駛，累犯，處
有期徒刑陸月，如易科罰金，以新臺幣壹仟元折算壹日。
    事    實
一、甲○○前因公共危險案件，經本院於民國（下同）95年7 月
    17日，以95年度交簡上字第23號判決判處有期徒刑6 月，得
    易科罰金確定，嗣經入監服刑，而於96年3 月19日執行完畢
    。詎不知悛悔，明知飲用酒類後之吐氣所含酒精濃度超過每
    公升0.25毫克不得駕駛車輛，仍於97年3 月20日晚上8 時許
    ，在其位於彰化縣鹿港鎮○○里○○路○ 段457 號之住所，
    飲用啤酒3 、4 瓶過量（肇事後測得其呼氣酒精濃度為每公
    升0.57毫克），達酒後不能安全駕駛動力交通工具之程度後
    ，於97年3 月21日上午9 時許，騎乘車號G2C-769 號機車，
    沿彰化縣鹿港鎮○○路由南往北方向行駛，迄於97年3 月21
    日上午9 時15分許，行經彰化縣鹿港鎮○○路3 段545 號對
    面時，因不勝酒力，不慎擦撞杜（起訴書誤載為「秀」）
    霞停放於路邊之車號QT-4115 號小貨車，甲○○因而人車倒
    地受傷。嗣經警據報前往醫院處理，並對甲○○施以酒精濃
    度測試，發現其呼氣酒測值為每公升0.57毫克，始悉上情。
二、案經彰化縣警察局鹿港分局報請臺灣彰化地方法院檢察署檢
    察官偵查起訴。
    理    由
一、除被告所犯為死刑、無期徒刑、最輕本刑為3 年以上有期徒
    刑之罪或高等法院管轄第一審案件者外，於前條第1 項程序
    進行中，被告先就被訴事實為有罪之陳述時，審判長得告知
    被告簡式審判程序之旨，並聽取當事人、代理人、辯護人及
    輔佐人之意見後，裁定進行簡式審判程序，刑事訴訟法第27
    3 條之1 第1 項、第284 條之1 分別定有明文。本件被告甲
    ○○所涉係死刑、無期徒刑、最輕本刑為3 年以上有期徒刑
    之罪或高等法院管轄第一審案件以外之罪，並於本院行準備
    程序時就被訴事實為有罪之陳述，本院合議庭依前揭規定，
    經評議結果，裁定改由受命法官獨任行簡式審判程序，合先
    敘明。
二、上揭事實，業據被告甲○○於警詢、偵訊、本院準備程序及
    審理中坦承不諱（見臺灣彰化地方法院檢察署97年度偵字第
    3660號卷第6-8 、40頁，本院97年度交易字第118 號卷第12
    、18-19 頁），且查：
（一）核與證人即被害人乙○○於警詢中所為之證述相符（見臺
      灣彰化地方法院檢察署97年度偵字第3660號卷第10-12 頁
      ），並有道路交通事故調查報告表（一）（二）、道路交
      通事故現場圖、彰化縣警察局道路交通事故當事人酒精測
      定紀錄表、刑法第185 條之3 案件測試觀察紀錄表、舉發
      違反道路交通管理事件通知單影本1 紙、財團法人彰化基
      督教醫院鹿基分院診斷書1 紙，及現場照片8 張在卷可稽
      （見臺灣彰化地方法院檢察署97年度偵字第3660號卷第16
      、17-18、20-23 、24、29、31、32頁），堪認屬實。
（二）按刑法第185 條之3 不能安全駕駛動力交通工具之罪，係
      抽象危險犯之性質，不以發生具體危險為必要，而參考德
      國、美國之認定標準，對酒精濃度呼氣已達每公升0.55毫
      克，肇事率為一般正常人之10倍，認為已達「不能安全駕
      駛」之標準（法務部88年5 月18日法88檢字第1669號函可
      資參照。本件被告甲○○酒後駕車，經彰化縣警察局交通
      警察隊鹿港分隊員警檢測其呼氣之酒精濃度後，測試值結
      果為每公升0.57毫克，有前開彰化縣警察局道路交通事故
      當事人酒精測定紀錄表、刑法第185 條之3 案件測試觀察
      紀錄表各1 紙附卷可查（見臺灣彰化地方法院檢察署97年
      度偵字第3660號卷第24、29頁），足見被告駕車肇事危險
      性，高出一般人甚多無訛。是本案事證明確，被告前揭酒
      後駕車之犯行洵堪認定，應予依法論科。
三、核被告甲○○所為，係犯刑法第185 條之3 之服用酒類不能
    安全駕駛動力交通工具而駕駛罪。又被告前因公共危險案件
    ，經本院於95年7 月17日，以95年度交簡上字第23號判決判
    處有期徒刑6 月，得易科罰金確定，嗣經入監服刑，而於96
    年3 月19日執行完畢，此有臺灣高等法院被告前案紀錄表及
    臺灣彰化地方法院檢察署刑案資料查註紀錄表各1 份在卷可
    考，其於受有期徒刑執行完畢後，5 年以內故意再犯有期徒
    刑以上之本罪，為累犯，應依刑法第47條第1 項規定，加重
    其刑。爰審酌被告前有犯公共危險罪經判決確定、服刑期滿
    之素行，明知其飲酒後，對週遭事務之辨識及反應能力已受
    相當影響，顯已達不能安全駕駛之程度，仍僅為圖一己往來
    交通之便，不顧公眾之安危，率爾駕駛動力交通工具，及其
    呼氣酒精濃度測試值達每公升0.57毫克之程度、生活狀況、
    智識程度，暨被告已與被害人，達成和解，有彰化縣鹿港鎮
    調解委員會調解書1 紙在卷可佐（見臺灣彰化地方法院檢察
    署97年度偵字第3660號卷第30頁），與犯後自始坦承犯行等
    一切情狀，量處如主文所示之刑，並諭知易科罰金之折算標
    準。另本件被告犯罪時間係在96年4 月24日以後，並不符合
    中華民國96年罪犯減刑條例所定之減刑要件，尚無依該條例
    規定予以減刑之餘地。
據上論斷，應依刑事訴訟法刑事訴訟法第273 條之1 第1 項、第
299 條第1 項前段，刑法第185 條之3 、第47條第1 項、第41條
第1 項前段，刑法施行法第1 條之1 第1 項、第2 項但書，判決
如主文。
本件經檢察官莊佳瑋到庭執行執務。
中    華    民    國    97    年    6     月    23    日
                       刑事第三庭     法  官 林秉暉
以上正本證明與原本無異。
如不服本判決，應於判決送達後10日內，向本院提出上訴書狀，
上訴書狀應「敘述具體上訴理由」，並按他造當事人之人數附繕
本。「切勿逕送上級法院」。
告訴人或被害人對於判決如有不服具備理由請求檢察官上訴者，
其上訴期間之計算係以檢察官收受判決正本之日期為準。
中    華    民    國    97    年    6     月    23    日
                                      書記官  梁高賓
附錄所犯法條：
刑法第185條之3
服用毒品、麻醉藥品、酒類或其他相類之物，不能安全駕駛動力
交通工具而駕駛者，處一年以下有期徒刑、拘役或科或併科150,
000 元以下罰金。


司法院資訊處製作；財團法人民間司法改革基金會備份。
